【裁判字號】    96,訴,3236
【裁判日期】    970122
【裁判案由】    清償借款
【裁判全文】
臺灣臺中地方法院民事判決  96年度訴字第3236號
原      告  台灣中小企業銀行股份有限公司
法定代理人  戊○○
訴訟代理人  甲○○
被      告  丁○○
            丙○○
            乙○○
上列當事人間清償借款事件，本院於97年1月8日言詞辯論終結，
判決如下：
    主    文
被告應連帶給付原告新台幣玖拾參萬柒仟參佰參拾元，及自民國
九十六年十一月五日起至清償日止，按年息百分之5.005計算之
利息，並自民國九十六年十二月六日起至清償日止，逾期在六個
月以內者，按上開利率百分之10；超過六個月以上部分，按上開
利率百分之20計算之違約金。
訴訟費用新臺幣壹萬零貳佰肆拾元由被告連帶負擔。
本判決於原告以新台幣參拾壹萬參仟元或同額之中央政府建設公
債89年度甲類第10期無實體公債登錄債券供擔保後，得假執行；
但被告如以新台幣玖拾參萬柒仟參佰參拾元為原告預供擔保，得
免為假執行。
    事實及理由
一、原告主張：被告丁○○於民國（下同）95年7月3日邀同被告
    丙○○、乙○○為連帶保證人，向原告申貸青年創業貸款新
    臺幣（下同）100萬元，約定借款期限6年即自95年7月7日至
    101年7月7日止，寬限期1年後平均攤還本息，借款利率按郵
    匯局2年期定期儲金機動利率加年息1.27﹪即年利率4.005﹪
    機動計息。如本筆借款有視為到期或逾期未還者，上開利率
    除應加年息1﹪計息外，逾期清償在6個月以內者，按上開利
    率10﹪；超過6個月以上部分，按上開利率20﹪計付違約金
    。嗣因被告丁○○擔任負責人之另案債務人日辰精密科技股
    份有限公司營運欠佳、信用不良，已於96年11月2日遭公告
    列為拒絕往來戶，且於96年10月2日解散登記，該公司另案
    尚積欠原告572,728元，及自96年9月26日起算之利息違約金
    未償，依本件雙方所簽立之授信約定書約定，被告對於原告
    所負一切債務均為立即到期，則本件借款被告丁○○尚欠原
    告937,330元，被告丙○○、乙○○為被告丁○○向原告所
    借上開款項擔任連帶保證人，應就被告丁○○所負前述債務
    ，負連帶清償責任，為此依據消費借貸及連帶保證之法律關
    係提起本件訴訟，聲明：如主文第1項所示，並陳明願供擔
    保請准宣告假執行。
二、被告丁○○則以：希望原告能免除被告丙○○、乙○○之連
    帶責任；而被告丙○○、乙○○均以目前經濟困難等語置辯
    。均聲明：請求駁回原告之訴及假執行之聲請，並陳明如受
    不利益判決，願供擔保請准予免為假執行。
三、原告主張之事實，業據提出與所述情節相符之借據、青年創
    業貸款契約、授信約定書、放款利率歷史資料表、經濟部函
    （以上均為影本）等件為證，並經被告等自認無誤，是原告
    前揭主張堪信為真實。
四、按稱消費借貸者，謂當事人一方移轉金錢或其他代替物之所
    有權於他方，而約定他方以種類、品質、數量相同之物返還
    之契約；而借用人應於約定期限內，返還與借用物種類、品
    質、數量相同之物。民法第474條第1項、第478條前段定有
    明文。又稱保證者，謂當事人約定，一方於他方之債務人不
    履行債務時，由其代負履行責任之契約；保證債務，除契約
    另有訂定外，包含主債務之利息、違約金、損害賠償及其他
    從屬於主債務之負擔，同法第739條、第740條亦有明文。另
    保證債務之所謂連帶，係指保證人與主債務人負同一債務，
    對於債權人各負全部給付之責任者而言，此就民法第272條
    第1項規定連帶債務之文義參照觀之甚明（最高法院45年臺
    上字第1426號判例可資參照）；而連帶債務之債權人，依同
    法第273條第1項規定，得對於債務人中之一人或數人或其全
    體，同時或先後請求全部或一部之給付。被告丁○○以被告
    丙○○、乙○○為連帶保證人向原告借用上開款項，依雙方
    所簽約定書之約定，全部債務視為到期，尚積欠原告如主文
    第1項所示之金額、利息及違約金等情既經證實，則原告依
    據消費借貸契約及連帶保證之法律關係，請求被告3人連帶
    為如主文第1項所示之給付，為有理由，應予准許。
五、兩造均陳明願供擔保，請求宣告假執行或免為假執行之宣告
    ，均核無不合，茲分別酌定相當之擔保金額，併宣告之。
六、訴訟費用（10,240元）負擔之依據：民事訴訟法第85條第2
    項。
中    華    民    國    97    年    1     月    22    日
                  民事第二庭    法  官  王邁揚
正本係照原本作成。
如對本判決上訴，須於判決送達後20日內向本院提出上訴狀。
中    華    民    國    97    年    1     月    22    日
                                書記官


司法院資訊處製作；財團法人民間司法改革基金會備份。
